【裁判字號】    98,抗,1225
【裁判日期】    980731
【裁判案由】    停止執行
【裁判全文】
臺灣高等法院民事裁定                  98年度抗字第1225號
抗  告  人  甲○○
上列抗告人因與相對人聯成加油站有限公司間聲請停止執行事件
，對於中華民國98年6月26日臺灣士林地方法院98年度聲字第723
號所為裁定提起抗告，本院裁定如下：
    主  文
抗告駁回。
抗告費用由抗告人負擔。
    理  由
一、本件抗告意旨略以：伊持原法院97年度湖簡字第775號民事
    簡易確定判決（下稱原確定判決）為執行名義，聲請相對人
    應將伊與案外人林四結、林邱于所共有坐落台北市○○區○
    ○段4小段第538地號土地及其上房屋即同小段第2836建號（
    以下分別稱系爭土地、房屋；二者合稱為系爭房地）騰空返
    還（即原法院98年度執助字第15號強制執行事件）；相對人
    雖以就系爭房屋取得典權為由，提起債務人異議之訴（即原
    法院98年度訴字第756號債務人異議之訴事件），並聲請供
    擔保停止系爭房屋部分之執行；惟相對人係違法取得系爭房
    屋之典權，而原法院不察，竟裁定准相對人供擔保停止執行
    ，顯屬違誤，求予將原裁定廢棄云云。
二、按有提起異議之訴時，法院因必要情形或依聲請定相當並確
    實之擔保，得為停止強制執行之裁定，強制執行法第18條第
    2項定有明文；依此規定，只須當事人提起異議之訴，在該
    異議之訴確定前，法院如認有必要，得依職權為停止執行之
    裁定；其在當事人願供擔保，聲請停止強制執行時，法院亦
    非不得依其聲請，定相當並確實之擔保，為停止強制執行之
    裁定；至該異議之訴實體上有無理由，則非法院於裁定停止
    強制執行時應予審酌之事項（最高法院93年度台抗字第723
    號裁定意旨參照）。經查：
    (一)、相對人以其已取得系爭房屋之典權為由，提起債務人異
        議之訴乙節，有卷附他項權利證明書、民事起訴狀、典
        權約定書可參（見原法卷第6至9頁、第12頁），是相對
        人依強制執行法第18條第2項規定，聲請供擔保停止系
        爭房屋部分之執行，核屬有據，應予准許。
    (二)、抗告人雖抗辯：相對人係違法取得系爭房屋之典權，原
        法院不應准予供擔保停止系爭房屋部分之執行云云。然
        相對人取得系爭房屋之典權合法與否，事涉異議之訴有
        無理由之實體認定事項，要非屬本件停止執行聲請時所
        得審認之範疇。故抗告人抗辯：相對人係違法取得系爭
        房屋之典權，原法院不應准予供擔保停止系爭房屋部分
        之執行云云，委無可取。
    (三)、又法院因必要情形或依聲請定相當並確實之擔保，為停
        止強制執行之裁定者，該擔保金額之多寡應如何認為相
        當，固屬法院職權裁量之範圍。惟此項擔保係備供強制
        執行債權人因停止執行所受損害之賠償，故法院定擔保
        金額時，自應斟酌該債權人因停止執行可能遭受之損害
        ，以為衡量之標準（最高法院95年度台抗字第781號裁
        定意旨參照）。本院斟酌原確定判決係命相對人遷讓返
        還系爭房地，而相對人係以其取得系爭房屋之典權為由
        ，而提起債務人異議之訴，惟抗告人因系爭房屋部分停
        止執行，必致系爭土地亦無法使用，可徵抗告人因本件
        供擔保停止執行所受之損害，應係系爭房地於停止執行
        期間內無法使用，致受有相當租金之損害甚明。準此，
        系爭房地位於台北市區內，並參以土地法第97條之規定
        ，認系爭房地現值總價年息5％作為租金計算之基準為
        允當。
    (四)、準此，系爭土地97年度之公告現值每平方公尺為新台幣
        （下同）22萬5107元，而系爭土地面積為521平方公尺
        （見本院卷第8頁公告現值表）；再系爭房屋課稅現值
        為48萬6100元（見原法院卷第11頁台北市稅捐稽徵處南
        港分處98年度契稅繳款書）；而抗告人就系爭房地所有
        權之應有部分僅為1/3，並預估前開債務人異議之訴約3
        年為終結期限，認本件供擔保金額以588萬8342元（計
        算式：〈225107×521＋486100〉×5％×1/3×3＝000
        0000，元以下4捨5入）為適當。
    (五)、從而，原法院以相對人已提起債務人異議之訴，核與強
        制執行法第18條第2項供擔保停止執行要件相符，裁定
        相對人供擔保588萬8342元後停止系爭房屋部分之執行
        ，於法並無違誤。抗告意旨仍執前詞指摘原裁定不當，
        聲明廢棄，為無理由。
三、據上論結，本件抗告為無理由，爰裁定如主文。
中    華    民    國    98    年    7    月    31    日
                    民事第十三庭
                        審判長法  官 黃騰耀
                              法  官 周舒雁
                              法  官 楊絮雲
正本係照原本作成。
本裁定除以適用法規顯有錯誤為理由外，不得再抗告。如提起再
抗告，應於收受後10日內委任律師為代理人向本院提出再抗告狀
。並繳納再抗告費新台幣１千元。
中    華    民    國    98    年    8     月    3     日
                              書記官 李華安

司法院資訊處製作；財團法人民間司法改革基金會備份。
